臺灣板橋地方法院刑事判決　　　　　　 100年度訴字第2654號
公　訴　人　臺灣板橋地方法院檢察署檢察官
被　　　告　振龍
上列被告因違反毒品危害防制條例案件，經檢察官提起公訴（10
0 年度毒偵字第6435號），被告於準備程序中就被訴事實為有罪
之陳述，經本院合議庭裁定由受命法官獨任進行簡式審判程序，
判決如下：
    主  文
振龍施用第一級毒品，處有期徒刑拾壹月。扣案之第二級毒品
甲基安非他命壹包（驗餘淨重零點壹壹捌捌公克）沒收銷燬，盛
裝上開第二級毒品甲基安非他命之包裝袋壹只及殘渣袋壹只均沒
收。
    事  實
一、振龍：(一)於民國80年間，因違反肅清煙毒條例等案件，經
    臺灣高雄地方法院以80年度訴字第2925號各判處有期徒刑2
    年4 月、3 月，上訴後經臺灣高等法院高雄分院以81年度上
    訴字第991 號駁回上訴確定；(二)於80年間，因違反麻醉藥品
    管理條例案件，經本院以81年度易字第258 號判處有期徒刑
    6 月確定，復經臺灣高等法院高雄分院以83年度聲字第35號
    裁定與上開(一)所示之各罪，定其應執行之刑為有期徒刑2 年
    11月確定；(三)於81年間，因違反麻醉藥品管理條例等案件，
    經臺灣高等法院以82年度上訴字第3121號判處應執行有期徒
    刑6 年5 月，上訴後經最高法院以82年度台上字第5920號駁
    回上訴確定，與上(二)所示之有期徒刑2 年11月接續執行，於
    87年3 月23日縮短刑期假釋出監並付保護管束，嗣經撤銷假
    釋，尚餘殘刑有期徒刑4 年2 月又9 日；(四)於88年間，因施
    用第二級毒品案件，經本院以88年度毒聲字第3724號裁定送
    勒戒處所觀察、勒戒後，認無繼續施用毒品之傾向，業於88
    年7 月2 日觀察、勒戒執行完畢釋放，並由臺灣板橋地方法
    院檢察署檢察官以88年度偵字第15057 號為不起訴處分確定
    ；(五)於88年間，因販賣第二級毒品等案件，經臺灣高等法院
    以89年度上訴字第402 號各判處有期徒刑7 月、7 年2 月，
    應執行有期徒刑7 年6 月，上訴後經最高法院以89年度台上
    字第4801號駁回上訴確定；(六)於上述觀察、勒戒執行完畢釋
    放後5 年內之89年間，因施用第一、二級毒品案件，經本院
    以89年度毒聲字第1091號裁定送勒戒處所觀察、勒戒後，認
    有繼續施用毒品之傾向，再經本院以89年度毒聲字第1799號
    裁定令入戒治處所施以強制戒治，於89年10月6 日停止戒治
    ，所餘戒治期間付保護管束，於90年3 月7 日強制戒治執行
    完畢，同案經檢察官聲請簡易判決處刑，經本院以89年度訴
    字第684 號各判處有期徒刑6 月、5 月確定；(七)復經本院以
    96度聲減字第6841號裁定將上開(五)、(六)所示之有期徒刑7 月
    、6 月、5 月各減為有期徒刑3 月又15日、3 月、2 月又15
    日，與上開(五)所示不得減刑之有期徒刑7 年2 月定其應執行
    有期徒刑7 年9 月確定，與上開(三)所示之有期徒刑4 年2 月
    又9 日接續執行，於99年6 月18日縮短刑期假釋出監並付保
    護管束，嗣經撤銷假釋，尚餘殘刑有期徒刑1 年6 月又17日
    （現正執行中，於本案不構成累犯）。
二、詎振龍仍不知悔改，明知海洛因及甲基安非他命分別係毒
    品危害防制條例第2 條第2 項第1 、2 款所明定列管之第一
    、二級毒品，不得施用、持有，仍基於施用第一級毒品海洛
    因及第二級毒品甲基安非他命之犯意，於100 年9 月11日10
    時許，在其位於新北市○○區○○路2 段19巷20 號4樓之居
    所內，以將甲基安非他命及海洛因粉末同時摻放在吸食器燒
    烤煙霧之方式，同時施用第一級毒品海洛因及第二級毒品甲
    基安非他命1 次。嗣因另案通緝，於100 年9 月11日15時30
    分許，在上址居所內為警緝獲，並扣得甲基安非他命1 包（
    驗餘淨重0. 1188 公克）及殘渣袋1 只。經警採集其尿液檢
    體送驗後，結果呈現可待因、嗎啡、安非他命及甲基安非他
    命陽性反應，始悉上情。
三、案經新北市政府警察局板橋分局移送臺灣板橋地方法院檢察
    署檢察官偵查起訴。
    理  由
一、被告振龍所犯係死刑、無期徒刑、最輕本刑為3 年以上有
    期徒刑以外之罪，其於準備程序中就前揭被訴事實為有罪之
    陳述，經受命法官告知簡式審判程序之旨，並聽取被告與公
    訴人之意見後，本院認無不得或不宜改依簡式審判程序進行
    之情事，依刑事訴訟法第273 條之1 第1 項、第284 條之1
    規定，裁定本案由受命法官獨任進行簡式審判程序；且依刑
    事訴訟法第273 條之2 及第159 條第2 項規定，不適用傳聞
    法則有關限制證據能力之相關規定，合先敘明。
二、上揭犯罪事實，業據被告於本院準備程序及審理時均自白不
    諱，且被告為警查獲後，經警採集其尿液檢體送鑑定，先以
    酵素免疫分析法（EIA ）初步檢驗，呈現鴉片類及安非他命
    類陽性反應，再以氣相層析質譜儀法（GC/MS ）確認檢驗，
    亦呈現可待因、嗎啡、安非他命及甲基安非他命陽性反應之
    事實，此有臺灣檢驗科技股份有限公司於100年9月28日所出
    具報告編號UL/2011/00000000號之濫用藥物檢驗報告、新北
    市政府警察局板橋分局偵辦毒品危害防制條例案被移送人姓
    名及代碼對照表各1 紙在卷可稽（見偵查卷第10頁反面、第
    46頁）。扣案之白色結晶1 包，經送鑑定後，認實稱毛重0.
    2690公克（含1 袋），淨重0.1190公克，取樣0.0002公克，
    餘重0.1188公克，檢出含有甲基安非他命之成分等節，亦有
    交通部民用航空局航空醫務中心100 年9 月21日航藥鑑字第
    1004784 號毒品鑑定書1 紙附卷可考（見偵查卷宗第47頁）
    ，復有上開甲基安非他命1 包、殘渣袋1 只扣案可資佐證，
    足徵被告任意性之自白與事實相符，應堪採信。再被告有上
    述事實欄所載之施用毒品紀錄，此觀卷附臺灣高等法院被告
    前案紀錄表1 份即明。是以被告於88年間初犯施用毒品罪後
    ，於初犯之觀察、勒戒執行完畢釋放後5 年內之89年間再犯
    施用毒品罪，已屬「5 年內再犯」之情形，而與毒品危害防
    制條例第20條所定，「初犯」或「5 年後再犯」始得以觀察
    、勒戒之保安處遇替代刑事追訴程序之要件不符，自應依毒
    品危害防制條例第23條第2 項規定，依法追訴、處罰。本案
    事證明確，被告犯行洵堪認定，應依法論科。
三、按海洛因及甲基安非他命分別係毒品危害防制條例第2 條第
    2 項第1 、2 款所明定列管之第一、二級毒品。是核被告所
    為，係犯毒品危害防制條例第10條第1 項之施用第一級毒品
    罪及同條第2 項之施用第二級毒品罪。被告施用海洛因及甲
    基安非他命前後，持有海洛因及甲基安非他命之低度行為，
    均為施用之高度行為所吸收，均不另論罪。又被告以吸食器
    同時燒烤施用海洛因及甲基安非他命二種毒品，應屬一施用
    行為而同時觸犯上揭二罪名，為想像競合犯，應依刑法第55
    條之規定，從一重之施用第一級毒品罪處斷。公訴意旨雖認
    被告所犯上開二罪應予分論併罰，然觀警詢筆錄及偵訊筆錄
    ，均未就施用海洛因之部分訊問被告，而依卷內現存之證據
    ，被告於本院準備及審理程序中均供陳：其施用甲基安非他
    命時，可能有摻到海洛因，才會被驗尿驗出來等語（見本院
    準備及審理程序筆錄），且又無其他積極證據證明被告有何
    分別施用之犯行，是被告於本院審理中所為自白應與事實相
    符，公訴意旨尚有誤會。爰審酌被告曾因施用毒品案件，經
    觀察、勒戒行完畢釋放，並獲得不起訴處分之寬典（見卷附
    臺灣高等法院被告前案紀錄表），猶再犯本件施用第一、二
    級毒品罪，顯見其戒除毒癮之意志薄弱，惟其施用毒品係自
    戕行為，對他人法益尚無具體危害，兼衡被告之品行、智識
    程度、生活狀況、犯罪之動機、目的、手段、所生危害、坦
    承犯行之犯罪後態度等一切情狀，量處如主文所示之刑，以
    資懲儆。
四、扣案之甲基安非他命1 包（驗餘淨重0.1188公克），為本案
    查獲之第二級毒品，應依毒品危害防制條例第18條第1 項前
    段規定宣告沒收銷燬（因鑑定所需而取樣耗用之0.0002公克
    部分，既已滅失，自毋庸為沒收銷燬之諭知，併此敘明）；
    至扣案用以盛裝上開甲基安非他命之包裝袋1 只，於鑑定時
    既可與甲基安非他命分別秤重，足證可與甲基安非他命析離
    ，且係用於包裹毒品，防其裸露、潮濕，便於持有、攜帶與
    施用，與殘渣袋1 只均係被告所有供犯本案施用第二級毒品
    罪所用之物，爰依刑法第38條第1 項第2 款規定，均併予宣
    告沒收。
據上論斷，應依刑事訴訟法第273 條之1 第1 項、第299 條第1
項前段，毒品危害防制條例第10條第1 項、第2 項、第18條第1
項前段，刑法第11條、第38條第1 項第2 款、第55條，判決如主
文。
本案經檢察官陳建良到庭執行職務。
中    華    民    國   100    年    12    月    13    日
                  刑事第十八庭  法  官    羅 惠 雯
上列正本證明與原本無異。
如不服本判決，應於判決送達後10日內，向本院提出上訴書狀，
並應敘述具體理由；其未敘述上訴理由者，應於上訴期間屆滿後
20日內向本院補提理由書（均須按他造當事人之人數附繕本），
「切勿逕送上級法院」。
                                書記官    許 育 菁
中    華    民    國   100    年    12    月    16    日
附錄本案論罪科刑法條全文：
毒品危害防制條例第10條
施用第一級毒品者，處6 月以上5 年以下有期徒刑。
施用第二級毒品者，處3 年以下有期徒刑。